【裁判字號】    97,交聲,938
【裁判日期】    970609
【裁判案由】    聲明異議
【裁判全文】
臺灣高雄地方法院交通事件裁定         97年度交聲字第938號
原處分機關  交通部公路總局高雄區監理所
異  議  人  甲○○
即受處分人
上列異議人因違反道路交通管理處罰條例案件，對於交通部公路
總局高雄區監理所，於民國97年4 月17日以高監營裁字第裁80-B
00000000號違反道路交通管理事件裁決書所為之處分，聲明異議
，本院裁定如下：
    主    文
異議駁回。
    理    由
一、異議意旨略以：異議人即受處分人甲○○，雖有於民國（下
    同）97年2 月27日上午11時5 分許，駕駛車號ZCF-296 號輕
    機車沿高雄市○○○路東向西行駛，惟並無闖越鹽埕街口紅
    燈之事實。又該路口綠燈並無倒數秒數顯示之裝置，且本件
    亦無違規照片可資證明，難認該處分係屬正確，爰聲明異議
    ，請求撤銷原處分云云。
二、按汽車駕駛人，行經有燈光號誌管誌之交岔路口闖紅燈者，
    處新臺幣（下同）1,800 元以上5,400 以下罰鍰；又汽車駕
    駛人有上開行為時，除依原條款處罰鍰外，並予記違規點數
    3 點，道路交通管理處罰條例第53條第1 項、第63條第1 項
    第3 款分別定有明文。經查：
  (一)異議人於97年2 月27日上午11時5 分許，駕駛車號ZCF-296
    號輕機車，行經設有燈光號誌管制之高雄市○○○路、鹽埕
    街口闖越紅燈，經警攔停之事實，業經證人即當場舉發之高
    雄市政府警察局鹽埕分局七賢路派出所員警劉烘勳到庭證稱
    ：我與同事葉榮豐2 人執行當天10點到12點勤務，而沿五福
    四路東向西行駛，在鹽埕街口停等紅燈時，同向駕車行駛之
    異議人卻從後面超越，我們當下再次抬頭確認燈號是紅燈無
    誤後，就追上去，到五福四路132 號前攔停舉發。因為我們
    原本是在行駛狀態，看到紅燈才停下，嗣後異議人卻從後方
    超越我們，所以可以很確定異議人有闖紅燈之事實等語明確
    （見本院卷第12頁），並有高雄市政府警察局鹽埕分局97年
    3 月11日高市警鹽分一字第0970003227號函、異議人行進方
    向簡圖、舉發違反道路交通管理事件通知單在卷可稽，是異
    議人確有本件闖紅燈之違規事實，堪以認定。
  (二)異議人雖仍執前詞置辯。然異議人係自後方超越靜止停等紅
    燈之員警劉烘勳、葉榮豐，已如前述，顯然異議人在駕車超
    越停止線之前，該處燈號已變換成紅燈，而無發生「超越停
    止線後，燈號才由綠燈轉為紅燈」之可能，則異議人以該處
    綠燈無倒數秒數顯示云云，辯稱伊無闖紅燈之事實，實無足
    採。另按路口燈號變換迅速，闖紅燈之情形又屬稍縱即逝，
    倘要求員警必以錄影或照相為證，實為強人所難；況員警執
    行交通勤務，依法亦未要求必須以錄影或照相存證。又關於
    本件違規事實，係由員警於駕車行進間偶然發現，且發生後
    ，並由員警立即驅車上前攔停，告知違規事實而舉發，業經
    證人劉烘勳到庭證述明確，自無餘裕再行拍照，是以本件雖
    未拍照佐證，亦難謂有何不當。故異議人之辯解，均非可採
    。
  (三)又異議人違規當日既經員警當場舉發，且開立舉發違反道路
    交通管理事件通知單，雖異議人拒在該通知單上簽名蓋章，
    然該通知單既由員警於其上載明「拒簽」字樣，有卷附前開
    舉發通知單為證，是依違反道路交通管理事件統一裁罰基準
    及處理細則第11條第1 項規定，應視同異議人已然收受，且
    此項「擬制收受」之法律效果，包括收受後應依指定時、地
    自動到案，以及不自動到案者應接受裁罰等效果，自不待言
    ，而不問異議人嗣後是否收到該寄送之通知單。異議人既經
    擬制收受該通知單，復未於指定時、地到案繳納罰鍰，則原
    處分機關據以裁決，自屬適法。
三、綜上所述，異議人前開所辯，均屬無據，要無足採，本件違
    規事證明確，異議人之違規事實堪予認定。從而原處分機關
    依道路交通管理處罰條例第53條第1 項、第63條第1 項第3
    款，裁處異議人罰鍰1,800 元，並記違規點數3 點，自屬有
    據。異議人執前詞認本件裁決不當，為無理由，應予裁定駁
    回。
四、應依道路交通案件處理辦法第19條，裁定如主文。
中    華    民    國    97    年    6     月    9     日
                  交通法庭  法  官  洪珮婷
以上正本證明與原本無異。
如不服本裁定，應於收受送達後5 日內向本院提出抗告狀。
中    華    民    國    97    年    6     月    9     日
                            書記官  賴朱梅


司法院資訊處製作；財團法人民間司法改革基金會備份。
